# 请问，社会团体是否需要作为关联方披露？

提问人：xiaoxi0410 时间：2017-02-25 17:39:09
求助各位老师，公司法定代表创立的产业协会（社会团体），公司有缴纳会费，那缴纳的会费是否需要作为关联方交易披露？

回答人：chenyiwei
如果该协会受到该创办人的控制、共同控制或重大影响，则缴纳的会费应作为关联方交易披露。